【裁判字號】    98,台上,5275
【裁判日期】    980917
【裁判案由】    違反毒品危害防制條例
【裁判全文】
最高法院刑事判決            九十八年度台上字第五二七五號
上  訴  人  甲○○
上列上訴人因違反毒品危害防制條例案件，不服台灣高等法院台
中分院中華民國九十八年四月二十一日第二審判決（九十七年度
上訴字第三一九九號，起訴案號：台灣台中地方法院檢察署九十
七年度偵字第一四三七一號、第一八六一○號），提起上訴，本
院判決如下：
    主  文
上訴駁回。
    理  由
按刑事訴訟法第三百七十七條規定，上訴於第三審法院，非以判
決違背法令為理由，不得為之。是提起第三審上訴，應以原判決
違背法令為理由，係屬法定要件。如果上訴理由書狀並未依據卷
內訴訟資料，具體指摘原判決不適用何種法則或如何適用不當，
或所指摘原判決違法情事，顯與法律規定得為第三審上訴理由之
違法情形，不相適合時，均應認其上訴為違背法律上之程式，予
以駁回。本件上訴人甲○○上訴意旨略稱：上訴人在警詢時供述
並指認毒品海洛因之上游，係來自「吳哲嘉」、「沈江應（沈正
雄始為正確）」，第一審未予究查，有悖常情。且第一審採用警
方有爭議之覆函，推測上訴人並未供出、指認所持有毒品之上游
，致無法發現事實真相，有違證據法則。原審援引第一審之判決
，同有違法。上訴人業已承認有販毒行為，並因供出毒品來源而
破獲「吳哲嘉」、「沈江應」之販毒，為何不能援引為有利上訴
人之事證？原判決並未指出有何具體事證可認「已有販毒予他人
之事實，難保不會販毒給上訴人」，即逕予推定「吳哲嘉」、「
沈江應」之販毒行為與上訴人無關，自有判決不載理由等違法云
云。
惟查：毒品危害防制條例第十七條之立法用意，旨在鼓勵被告供
出其所製造、運輸、販賣或持有毒品之來源，俾追究毒品前手，
以澈底根除毒品之氾濫。故所謂「供出毒品來源」，係指具體供
出其之上游毒品來源，以防止毒品蔓延而言。如非供出其之上游
毒品來源，即不得依前開法條減輕其刑。原判決依憑吳哲嘉在原
審之證述，卷附台中縣警察局民國九十七年八月二十八日中縣警
刑大一字第○九○七○○六三五○三號函、台灣高等法院被告（
沈正雄、吳哲嘉）前案紀錄表、台灣台中地方法院檢察署九十七
年度偵字第二六○五六、二六四六○號起訴書、九十七年度偵字
第二七九二八號追加起訴書等證據，據以論斷上訴人指稱之「吳
哲嘉」、「沈江應」，並無販賣海洛因予上訴人之事實，是上訴
人雖有供陳販毒者，但所指稱之人，均非提供其毒品來源之上游
。則原審就上訴人販賣第一級毒品十二罪（如原判決附表所示）
及轉讓第一級毒品一罪，未依前開法條減輕其刑，即無調查未盡
、適用法則不當或判決不載理由之違法。上訴意旨對原審之論斷
，究有何違背經驗法則或論理法則等違法情形，並未依據卷內資
料為具體之指摘，仍執陳詞，指摘原審認其無毒品危害防制條例
第十七條減刑規定之適用為有違法，係以片面之自我說詞，就原
判決已明白論斷之事項，再漫為事實之爭執，依首開說明，自非
適法之第三審上訴理由。其上訴違背法律上之程式，應予駁回。
據上論結，應依刑事訴訟法第三百九十五條前段，判決如主文。
中    華    民    國  九十八  年    九    月   十七   日
                      最高法院刑事第六庭
                          審判長法官  謝  俊  雄
                                法官  陳  世  雄
                                法官  魏  新  和
                                法官  吳  信  銘
                                法官  徐  文  亮
      本件正本證明與原本無異
                                      書  記  官
中    華    民    國  九十八  年    九    月  二十二  日
                                                      K


司法院資訊處製作；財團法人民間司法改革基金會備份。
